# 货代公司收入成本认定

提问人：wx_600170946af9 时间：2021-01-15 08:05:06
陈版：您好，请教您一个问题。货代公司接受客户委托做DDP业务（完税后清关业务），报价明细中会夹带目的港清关费以及关税，同时关税在实际业务中为据实结算制，双方代理运输合同中并未对该业务中相应的关税作出单独的约定，合同对代收代付款项也未作明显约定，在新收入准则下，关税相关的收支是否可以作为货代公司的收入及成本的一部分呢？跪求陈版解惑，谢谢~~~

回答人：chenyiwei
一般理解，此类情况下的进口清关是出口商的责任。即其支付关税的义务独立于向进口商收取相应款项的权利。因此不是一般的代收代付，可按总额法计入收入、成本中。